# 关于出售子公司资本公积转回

提问人：小媛 20192019 时间：2020-03-05 08:05:21
2015 年A公司转让全资子公司B公司20%股权，合并范围产生资本公积 100 万， 2018 年A公司转让了对B公司的80%的剩余股权，那转让时点原合并范围的 100 万资本公积能否转入投资收益。

回答人：chenyiwei
这部分资本公积是权益性交易形成，后续丧失控制权时也应继续保留在资本公积中，不能转入损益。为此需要每年延续编制抵销分录，即借：年初未分配利润，贷：资本公积。